【裁判字號】    89,易,1899
【裁判日期】    890831
【裁判案由】    違反公司法
【裁判全文】
臺灣桃園地方法院刑事判決                        八十九年度易字第一八九九號
    公  訴  人  臺灣桃園地方法院檢察署檢察官
    被      告  甲○○
右列被告因違反公司法案件，經檢察官提起公訴（八十九年度偵字第八三二八號）本
院判決如左：
        主  文
甲○○公司負責人違反公司不得經營登記範圍以外之業務之規定，處拘役伍拾日，如
易科罰金，以參佰元折算壹日。
        事  實
一、甲○○係桃園縣平鎮市○○里○○路○○段四七九號「三群實業有限公司」之董
    事，為該公司負責人，明知該公司之營業項目為：一、食品、菸酒、雜貨買賣。
    二、汽車買賣。三、乙類成藥零售業務。四、其他農畜水產品零售業（檳榔）。
    五、成衣零售業。六、鞋類零售業。七、皮包、手提袋、皮箱零售業。八、服飾
    品零售業。九、寢具零售業。十、家具零售業。十一、裝設品零售業。十二、玩
    具、娛樂用品零售業。並未包括擺設遊戲機具營利之業務。竟自八十九年一月一
    日起，在上址以該公司名義所經營之「闊老爺便利商店」內，擺設遊樂電動玩具
    四台，供人把玩。嗣於八十九年一月十四日九時二十五分許，在上址，為警當場
    查獲。
二、案經桃園縣政府報請經濟部中部辦公室函送台灣桃園地方法院檢察署檢察官偵查
    起訴。
        理  由
一、訊據被告固供承為「三群實業有限公司」之董事，為該公司負責人，惟矢口否認
    右揭犯行，辯稱：遊樂電動玩具四台放在店外面之倉庫內，因門未鎖，所以有人
    會進去玩，與伊公司無關云云。惟查，右揭事實業據證人即被告之夫葉雲秀、執
    行取締之警員陳明益、及現場之客人王興燈證述屬實，並有三群實業有限公司變
    更登記表影本、違反社會秩序維護法現場紀錄影本、桃園縣政府函影本各一紙在
    卷足稽。參以被告甲○○先於偵查中辯稱：「被查獲的電動玩具是以前擺的，以
    前就查獲過，並沒有在玩，查獲的當時有插電沒開機，亦無客人玩」云云；後於
    本院審理中翻異前詞，改辯稱：遊樂電動玩具四台放在店外面之倉庫內，因門未
    鎖，所以有人會進去玩，與伊公司無關云云，供詞前後不一。故所辯顯係事後卸
    責之詞，委不足採。是以本件事證明確，被告之犯行洵堪認定。
二、核被告所為，係違反公司法第十五條第一項之規定，而犯同條第三項之罪。爰審
    酌被告之素行、犯罪之動機、目的、手段、所生之危害及犯罪後之態度等一切情
    狀，量處如主文所示之主刑，並諭知易科罰金之折算標準，以資懲儆。
據上論斷，應依刑事訴訟法第二百九十九條第一項前段、公司法第十五條第三項、第
一項、刑法第十一條前段、第四十一條、罰金罰鍰提高標準條例第二條，判決如主文
。
本案經檢察官張春暉到庭執行職務。
中      華      民      國    八十九    年      八      月    三十一    日
                                臺灣桃園地方法院刑事第二庭
                                    法  官  曾 正 耀
右正本證明與原本無異。
如不服本判決，應於判決送達後十日內，向本院提出上訴狀。
                                    書記官  蘇    萱
中      華      民      國      八十九    年    八     月      三十 一  日
附論罪科刑依據之法條：
公司法第十五條：
公司不得經營登記範圍以外之業務。
公司之資金，除因公司間業務交易行為有融通資金之必要者外，不得貸與股東或其他
個人。
公司負責人違反前二項規定時，各處一年以下有期徒刑、拘役或科或併科五萬元以下
罰金。並賠償公司因此所受之損害。


司法院資訊處製作；財團法人民間司法改革基金會備份。
